臺灣臺北地方法院交通事件裁定　　　　　　　　　九十一年度交聲字第一六七八號
　　異議人即
　　受處分人　　甲○○　男　四.
右列受處分人因違反道路交通管理處罰條例案件，對於台北市交通事件裁決所九十一
年十一月十三日所為之處分（原處分：北市裁三字第駕裁二二－Ｃ00000000
號、二二－Ｃ00000000號），聲明異議，本院裁定如左：
        主  文
異議駁回。
        理  由
一、汽車駕駛人駕駛汽車，應遵守道路交通標誌、標線、號誌之指示，道路交通安全
    規則第九十條前段定有明文，而道路交通標誌標線號誌設置規則第二百零六條第
    五款第一目規定「圓形紅燈」之行車管制號誌係表示禁止車輛通行，並不得超越
    停止線或進入路口，如汽車駕駛人，駕車行經有燈光號誌管制之交岔路口闖紅燈
    者，處新臺幣（下同）一千八百元以上五千四百元以下罰鍰並記違規點數三點，
    道路交通管理處罰條例第五十三條及第六十三條第一項第三款定有處罰規定。
二、本件受處分人即異議人甲○○其所有之車牌ＢＩ－七七六三號自小客車於民國九
    十一年七月二十三日十八時三十七分許，沿台北縣三重市○○○街往中興南街方
    向行駛，行經台北縣三重市○○○街與中山路口有行車管制號誌交岔路口之際，
    明知其面對遵行方向之號誌係禁止車輛通行，不得超越停止線或進入路口之「圓
    形紅燈」行車管制號誌，適遇臺北縣政府警察局交通警察隊三重分隊（下稱舉發
    機關）執勤警員陳嘉汶指揮交通，因中興北街號誌變成紅燈乃鳴笛指揮停車，該
    自小客車駕駛人竟不服從交通勤務警察及不遵守該行車管制號誌之指示，逕自闖
    紅燈超越停止線左轉行駛上中山橋，經警記明車牌號碼，舉發機關循電腦車籍資
    料核對無誤後，乃以受處分人即該車所有人有前揭違規「闖紅燈」，及「不服從
    指揮」，逕行掣單舉發，嗣受處分人雖依限申訴，但未告知實際違規駕駛人姓名
    ，原處分機關經函請舉發機關調查結果，仍認違規事實明確，乃依道路交通管理
    處罰條例第五十三條、第六十條第二項第一款規定（原處分機關原依道路交通管
    理處罰條例第六十條第一項「違反處罰條例之行為，拒絕停車接受稽查而逃逸」
    ，處罰鍰三千元，嗣後以台北市交通事件裁決所九十一年十一月二十日北市裁四
    字第０九一四六一二七九００號函將九十一年十一月十三日北市裁三字第二二－
    Ｃ00000000號裁決書舉發違規事實、法條及裁決主文，更正為「不服從
    指揮」「六十條第二項第一款」「九百元整」），共裁處異議人罰鍰三千六百元
    ，並依同條例第六十三條第一項第一款及第三款規定，記違規點數三點。
三、受處分人具狀申請異議意旨略以：伊在穿越十字路口時，當時為綠燈並非是紅燈
    ，伊才敢穿越中山路，而當時中山路、中興北街口正在施工，施工圍籬及前車擋
    住伊的視線，因此在駛出中興北街到十字路口時，才見到員警指揮，就立即剎車
    停在路中間，以手勢及目光請求前進要求，員警看到伊即沒有吹哨子或以手式制
    止伊前進，但由於伊停在十字路口上會擋住中山路之交通，為避免阻塞交通，不
    得已在前方燈號為黃燈時穿過中山路南下車道之路面，停在十字路口中施工圍籬
    旁，並無不服警員指揮，伊停在十字路口施工圍籬旁等前方號誌為綠燈時，才左
    轉中山橋云云。惟查：受處分人有於前述時地闖紅燈行駛及不服警員指揮之違規
    事實，業據證人即開單告發受處分人之員警陳嘉汶本院九十一年十二月二十五日
    調查時，以具結擔保其供述之真實性並在負擔偽證罪之心理處罰狀態下證稱：「
    （問：如何舉發？）（答：我當時執行十七時到十九時的交通整理勤務，是在台
    北縣三重市○○路及中興北街口執勤，大約十八時三十七分時中興北街雙向號誌
    已變換成紅燈，違規人車輛見我手勢後沒有停車，仍然闖越紅燈左轉上中山橋）
    」、「（問：中興北街是否有左轉燈？）（答：沒有，只有三個燈）」、「（問
    ：那時要左轉中山路是否是你指揮？）（答：是的）」、「（問：那時左轉車是
    否有很多？）（答：當時是很多的，假如是黃燈時我不會舉發的，如果是紅燈還
    是衝過去的話，我就會開罰單）」、「（問：那時是否有吹哨子？）（答：我那
    時有舉右手，有吹哨子，叫前面的車子停止，他可能沒有看到所以開到我旁邊，
    跟我舉手一下）」、「（問：那時你舉手時是何燈號？）（答：是紅燈，我舉手
    時，受處分人還沒有超過停止線）」等語（當日訊問筆錄參照），按證人乃為原
    處分機關所認定受處分人有前開違規行為之原證人，其並到庭在本院法官面前以
    言詞供述本件訴訟上之待證事實－即受處分人有前開違規事實，本院由其上開供
    述已得有受處分人確有上開違規行為之心證，且於本件卷存證據資料內並無任何
    積極證據足以證明證人上開證述係屬虛偽，亦無有足以令人顯信其證述為不可採
    之品性證據或前科證據存在，本院自不得僅以證人為本件開單告發受處分人之員
    警而全盤抹煞其在訴訟上所具有之原證人資格，而受處分人對前開證人之供述並
    無法舉出或請本院調查任何對其有利之證據資料，以使本院對證人所供述受處分
    人違規之事實產生任何合理之懷疑，且交通警察掣單舉發違反道路交通管理處罰
    條例所列之違規事實，本質上為行政處分，係公務員基於職務上之權力，依法就
    特定之具體事件所為之具公法上效果之單方面行政行為，基於公務員為公法上行
    為具有公信力之原則，該行政行為當可被推定為真正，其據以依法處分之事實認
    定亦為正確無誤，且再從證人所提出之照片可看出受處分人當時並沒有照正常車
    道行駛，顯然並無遵守交通號誌及員警指揮，此亦有照片一紙附卷可稽。從而本
    件受處分人既未能提出充足證據以資證明其確無違規行為，僅稱並未有任何違規
    行為，尚難認其辯解足採，本件事證明確，受處分人之違規行為堪以認定。
四、綜上析述，受處分人確有在前揭時間行經有燈光號誌管制之交岔路口闖紅燈之違
    規行為，從而原處分機關乃依前揭道路交通管理處罰條例第五十三條、第六十條
    第二項第一款、六十條第二項第一款，就受處分人上開闖越紅燈行駛從輕裁處受
    處分人罰鍰二千七百元、九百元，共裁處異議人罰鍰三千六百元，且依同條例第
    六十三條第一項第一款規定併予記違規點數共三點，核無疏誤，本件受處分人之
    異議為無理由，應予駁回。
據上論斷，應依道路交通案件處理辦法第十九條，裁定如主文。
中      華      民      國      九十一      年      十二    月 二十七   日
                                臺灣臺北地方法院交通法庭
                                      法  官  陳  德  民
右正本證明與原本無異。
如不服本裁定，應於送達後五日內，向本院提出抗告狀。
                                      書記官  葉  志  昭
中      華      民      國      九十一      年    十二     月  三十一  日
